---
title: EMENTAS - DE
output: 
  flexdashboard::flex_dashboard:
    orientation: columns
    vertical_layout: "scroll"
    theme:
      secondary: "#dc3545" 
      bootswatch: sketchy
      version: 4
    favicon: "img/logo.png"
    navbar:
      - { icon: "fa-link", href: "https://www.ufpb.br/de", align: right}
      - { icon: "fa-instagram", href: "https://www.instagram.com/estatisticaufpb/", align: right}
      - { icon: "fa-code", href: "https://prdm0.rbind.io/about/", align: right}
runtime: shiny
---
```{r setup, include=FALSE}
options(shiny.autoreload = TRUE)
library(flexdashboard)
library(shiny)
library(dplyr)
library(fontawesome)
# Install thematic and un-comment for themed static plots (i.e., ggplot2)
# thematic::thematic_rmd()
source("R/codigo_tabela.R")
```

# Sobre {data-icon="fa-home"}
<br>

O Curso de Bacharelado em Estatística, do [Departamento de Estatística](https://www.ufpb.br/de) - DE da [Universidade Federal da Paraíba](https://www.ufpb.br) - UFPB foi criado no ano 2000, a partir da Resolução Nº 25/2000 do CONSEPE (Conselho Superior de Ensino, Pesquisa e Extensão). Desde a primeira turma de formandos em 2004.1, todos os bacharéis em Estatística da UFPB obtiveram postos de trabalho e/ou ingressaram em programas de pós-graduação de comprovado nível de excelência.

A qualificação do corpo docente do Departamento de Estatística tem aumentado desde a criação do Bacharelado, ampliando a participação e engajamento em pesquisas e orientações em programas de Pós-Graduação. Este engajamento culminou com a criação, no Departamento de Estatística, do Programa de Mestrado em Modelos de Decisão e Saúde no ano de 2009, bem como a criação do Programa de Doutorado em Modelos de Decisão e Saúde no ano de 2012.

Dada esta trajetória, o Bacharelado em Estatística tem por compromisso formar competências intelectuais que reflitam a heterogeneidade das demandas sociais em relação a profissionais de alto nível, consoante à inovação presente no inciso II do artigo 43 da LDB.

Nessa aplicação, você poderá ter acesso às lista de conteúdos das ementas das disciplinas fornecidas pelo DE.

**Algumas observação**:

1 - A aplicação ainda não contempla todas as ementas de todas as disciplinas fornecidas pelo DE;

2 - Para acessar os PDF's das ementas do curso do bacharelado, consulte o site do departamento ou clique [**AQUI**](https://www.ufpb.br/de/contents/menu/bacharelado-em-estatistica/bacharelado-em-estatistica);

3 - Para ter acesso às disciplinas de serviço, por favor, entre em contato com a Secretaria do DE.

# Outros cursos {data-navmenu="Pesquisar ementa" data-icon="fa-book-open"}

### Outros cursos {.no-mobile}

<br>

```{r}
#tabela(disciplinas_servico)
textInput(inputId = "value", label = "Disciplina", value = "CPEI")
ementa <- reactive({
  search_all(disciplinas_servico, text = input$value)
})
renderPrint({ementa()})
```

### Outros cursos {.mobile}

<br>

```{r}
#tabela(disciplinas_servico)
textInput(inputId = "value", label = "Disciplina", value = "CPEI")
ementa <- reactive({
  search_all(disciplinas_servico, text = input$value)
})
renderPrint({ementa()})
```

# Bacharelado {data-navmenu="Pesquisar ementa" data-icon="fa-graduation-cap"}

### Bacharelado {.no-mobile}

<br>

```{r}
#tabela(disciplinas_servico)
textInput(inputId = "valueDE", label = "Disciplina", value = "CPEI")
ementaDE <- reactive({
  search_all(disciplinas_de, text = input$valueDE)
})
renderPrint({ementaDE()})
```

### Bacharelado {.mobile}

<br>

```{r}
#tabela(disciplinas_servico)
textInput(inputId = "valueDE", label = "Disciplina", value = "CPEI")
ementaDE <- reactive({
  search_all(disciplinas_de, text = input$valueDE)
})
renderPrint({ementaDE()})
```

# Códigos x Ementas {data-navmenu="Pesquisar ementa" data-icon="fa-eye"}
<br>
Algumas disciplinas fornecidas pelo Departamento de Estatística possuem o mesmo nome. Sendo assim, faz-se necessário saber o código correto da disciplina que se deseja pesquisar a ementa. A Tabela abaixo lista todas as disciplinas fornecidas pelo departameto, pelos seus respectivos códigos, carga horária e número de créditos.

```{r}
shiny::renderUI({disciplina_codigos()})
```

# Contribua com a base {data-icon="fa-database"}

Prezado docente, caso deseje colabora incluindo alguma disciplina ou corrigindo algum erro, baixe o arquivo CSV para fazer as alterações. Após a correção, envie o arquivo CSV alterado para o e-mail [pedro.rafael.marinho\@gmail.com](mailto:pedro.rafael.marinho@gmail.com){.email}.

`r fontawesome::fa(name = "exclamation-triangle", fill = "#dc3545")` **ATENÇÃO**: Não altere o formato do arquivo CSV. Preencha mantendo o mesmo padrão, para que assim, a sugestão possa ser incluída na aplicação. 

<br>

```{r}
shiny::renderUI({tabela(ementas)})
```
