---
title: EMENTAS - DE
output: 
  flexdashboard::flex_dashboard:
    orientation: columns
    vertical_layout: fill
    theme:
      secondary: "#dc3545" 
      bootswatch: sketchy
      version: 5
    favicon: "img/logo.png"
    css: "style.css"
---


```{r setup, include=FALSE}
library(flexdashboard)
library(dplyr)
library(readr)
# Install thematic and un-comment for themed static plots (i.e., ggplot2)
# thematic::thematic_rmd()
source("R/codigo_tabela.R")
```

Sobre {data-icon="fa-home"}
=====================================

O Curso de Bacharelado em Estatística, do [Departamento de Estatística](https://www.ufpb.br/de) - DE da [Universidade Federal da Paraíba](https://www.ufpb.br) - UFPB foi criado no ano 2000, a partir da Resolução Nº 25/2000 do CONSEPE (Conselho Superior de Ensino, Pesquisa e Extensão). Desde a primeira turma de formandos em 2004.1, todos os bacharéis em Estatística da UFPB obtiveram postos de trabalho e/ou ingressaram em programas de pós-graduação de comprovado nível de excelência.

A qualificação do corpo docente do Departamento de Estatística tem aumentado desde a criação do Bacharelado, ampliando a participação e engajamento em pesquisas e orientações em programas de Pós-Graduação. Este engajamento culminou com a criação, no Departamento de Estatística, do Programa de Mestrado em Modelos de Decisão e Saúde no ano de 2009, bem como a criação do Programa de Doutorado em Modelos de Decisão e Saúde no ano de 2012.

Dada esta trajetória, o Bacharelado em Estatística tem por compromisso formar competências intelectuais que reflitam a heterogeneidade das demandas sociais em relação a profissionais de alto nível, consoante à inovação presente no inciso II do artigo 43 da LDB.

Nessa aplicação, você poderá ter acesso às lista de conteúdos das ementas das disciplinas fornecidas pelo DE. 

**Algumas observação**: 

1 - A aplicação ainda não contempla todas as ementas de todas as disciplinas fornecidas pelo DE;

2 - Para acessar os PDF's das ementas do curso do bacharelado, consulte o site do departamento ou clique [**AQUI**](https://www.ufpb.br/de/contents/menu/bacharelado-em-estatistica/bacharelado-em-estatistica);

3 - Para ter acesso às disciplinas de serviço, por favor, entre em contato com a Secretaria do DE.


Ementas de serviço {data-navmenu="Ementas" data-icon="fa-book-open"}
=====================================================================

### DISCIPLINAS DE SERVIÇO {.no-mobile}
<br>
```{r}
tabela(disciplinas_servico)
```

### DISCIPLINAS DE SERVIÇO {.mobile}
<br>
```{r}
tabela(disciplinas_servico)
```

Ementas do bacharelado {data-navmenu="Ementas" data-icon="fa-graduation-cap"}
=====================================================================

### DISCIPLINAS DO BACHARELADO {.no-mobile} 
<br>
```{r}
tabela(disciplinas_de)
```

### DISCIPLINAS DO BACHARELADO {.mobile} 
<br>
```{r}
tabela(disciplinas_de)
```