---
title: EMENTAS - DE
output: 
  flexdashboard::flex_dashboard:
    orientation: columns
    vertical_layout: "scroll"
    theme: 
      version: 4
      font_scale: 1.3
      bootswatch: journal
      primary: "#2C3E50"
      secondary: "#EB6864"
    favicon: "img/logo.png"
    navbar:
      - { icon: "fa-link", href: "https://www.ufpb.br/de", align: right}
      - { icon: "fa-instagram", href: "https://www.instagram.com/estatisticaufpb/", align: right}
      - { icon: "fa-code", href: "https://prdm0.rbind.io/about/", align: right}
runtime: shiny
---

```{r setup, include=FALSE}
options(shiny.autoreload = TRUE)
options(gargle_oob_default = TRUE)
library(flexdashboard)
library(shiny)
library(dplyr)
library(fontawesome)
library(tippy)
library(rlang)
library(shinyWidgets)
library(shinyTime)
library(waiter)
library(shinymanager)
library(gmailr)
library(shinyalert)
library(shinycssloaders)
library(glue)
library(shinyauthr)
source("R/codigo_tabela.R")
source("R/parecer.R")
source("R/email.R")
unlink(x = "parecer/enviar_email/*", recursive = TRUE)
```

# Sobre {data-icon="fa-home"}

```{r}
    modalDialog(
      title = NULL,
      "Visualize esse dashboard pela tela de um computador. Você poderá enfrentar dificuldades para",
      "visualizar e manipular alguns elementos, caso esteja utilizando um dispositivo móvel de tela pequena.",
      "Nesses dispositivos, visualizar na horizontal poderá ajudar na renderização dos conteúdos.",
      easyClose = FALSE,
      footer = modalButton("Entendi")
    )
```
Rows {data-width=100}
-------------------------------------

```{r  eval=require('leaflet'), echo = FALSE}
library(leaflet)
df_map <- reactive({leaflet() |>  
  addMarkers(-34.846199, -7.140400) |> 
  leaflet::addTiles() |> 
  setView(
  -34.846199, -7.140400, zoom = 27,
  options = popupOptions(
    minWidth = 30,
    maxWidth = 30
  )
)})
renderLeaflet({df_map()})
```

O Curso de Bacharelado em Estatística, do [Departamento de Estatística](https://www.ufpb.br/de) - DE da [Universidade Federal da Paraíba](https://www.ufpb.br) - UFPB foi criado no ano 2000, a partir da Resolução Nº 25/2000 do CONSEPE (Conselho Superior de Ensino, Pesquisa e Extensão). Desde a primeira turma de formandos em 2004.1, todos os bacharéis em Estatística da UFPB obtiveram postos de trabalho e/ou ingressaram em programas de pós-graduação de comprovado nível de excelência.

A qualificação do corpo docente do Departamento de Estatística tem aumentado desde a criação do Bacharelado, ampliando a participação e engajamento em pesquisas e orientações em programas de Pós-Graduação. Este engajamento culminou com a criação, no Departamento de Estatística, do Programa de Mestrado em Modelos de Decisão e Saúde no ano de 2009, bem como a criação do Programa de Doutorado em Modelos de Decisão e Saúde no ano de 2012.

Dada esta trajetória, o Bacharelado em Estatística tem por compromisso formar competências intelectuais que reflitam a heterogeneidade das demandas sociais em relação a profissionais de alto nível, consoante à inovação presente no inciso II do artigo 43 da LDB.

Nessa aplicação, você poderá ter acesso às listas de conteúdos das ementas de disciplinas fornecidas pelo DE.

**Algumas observação**:

1 - A aplicação ainda não contempla todas as ementas de todas as disciplinas fornecidas pelo DE;

2 - Para acessar os PDF's das ementas do curso do bacharelado, consulte o site do departamento clicando [**AQUI**](https://www.ufpb.br/de/contents/menu/bacharelado-em-estatistica/bacharelado-em-estatistica);

3 - Para ter acesso às disciplinas fornecidas pelo DE à outros cursos e que ainda não estejam cadastradas nessa aplicação, por favor, entre em contato com a Secretaria do DE.

# Outros cursos {data-navmenu="Pesquisar ementa" data-icon="fa-book-open"}

### Outros cursos {.no-mobile}

<br>

```{r}
tippy::with_tippy(
  textInput(inputId = "value", label = "Disciplina", value = "CPEI"),
  tooltip = "Digite o código, o nome da disciplina ou o assunto. Como existem interseções entre nomes de disciplinas e assuntos, aumente suas chances de encontrar o que deseja, pesquisando pelo código da disciplina que deseja consultar."
)
ementa <- reactive({
  search_all(disciplinas_servico, text = input$value)
})
renderPrint({ementa()})
```

# Bacharelado {data-navmenu="Pesquisar ementa" data-icon="fa-graduation-cap"}

### Bacharelado {.no-mobile}

<br>

```{r}
tippy::with_tippy(
  textInput(inputId = "valueDE", label = "Disciplina", value = "CPEI"),
  tooltip = "Digite o código, o nome da disciplina ou o assunto. Como podem haver interseções entre assuntos, aumente suas chances de encontrar o que deseja, pesquisando pelo código ou pelo nome da disciplina que deseja consultar."
)
ementaDE <- reactive({
  search_all(disciplinas_de, text = input$valueDE)
})
renderPrint({ementaDE()})
```

# Códigos x Disciplinas {data-navmenu="Pesquisar ementa" data-icon="fa-eye"}

<br> Algumas disciplinas fornecidas pelo Departamento de Estatística possuem o mesmo nome. Sendo assim, faz-se necessário saber o código correto da disciplina que se deseja pesquisar a ementa. A Tabela abaixo lista todas as disciplinas fornecidas pelo departameto, pelos seus respectivos códigos, carga horária e número de créditos.

```{r}
shiny::renderUI({disciplina_codigos()})
```

# Deferido {data-navmenu="Despacho" data-icon="fa-thumbs-up"}

Colums {.tabset}
---
#### Discente
```{r}
tippy::with_tippy(
  textInput(inputId = "nomeDE", label = "Nome:", value = ""),
  tooltip = "Informe o nome do discente."
)

tippy::with_tippy(
  textInput(inputId = "matriculaDE", label = "Matrícula:", value = ""),
  tooltip = "Informe a matrícula do discente no vínculo atual com a UFPB."
)

tippy::with_tippy(
  textInput(inputId = "cursoAtualDE", label = "Curso atual:", value = ""),
  tooltip = "Informe o curso atual que o discente cursa na UFPB."
)
```

#### Disciplina a ser dispensada

```{r}
tippy::with_tippy(
  selectInput("disciplinaDE", label = "Encontre o código da disiciplina:",
          choices = c(paste("COD: (", disciplina_codigos(is_DT = FALSE)$Códigos, "), ", disciplina_codigos(is_DT = FALSE)$Disciplinas, sep = ""))),
  tooltip = 'Selecione o código da disciplina a ser dispensada. Se não souber o código, basta procurar nessa aplicação, na aba "Pesquisar ementas".'
)
```

Colums {.tabset}
---
#### Outras informações do curso anterior 
```{r}
tippy::with_tippy(
  textInput(
    inputId = "instituicaoAnteriorDE",
    label = "Instituição anterior:",
    value = ""
  ),
  tooltip = "Intorme a disciplina cursada na instituição anterior."
)

tippy::with_tippy(textInput(
  inputId = "cursoAntigo",
  label = "Curso anterior:",
  value = ""
),
tooltip = "Informe o curso anterior onde o discente cursou a disciplina a ser utilizada no processo de dispensa.")

tippy::with_tippy(
  textInput(
    inputId = "disciplinaCursadaDE",
    label = "Disciplina cursada:",
    value = ""
  ),
  tooltip = "Informe a disciplina cursada na instituição anterior. Poderá ser mais de uma. Ex: disciplina 1, disciplina 2 e disciplina 3."
)

tippy::with_tippy(textInput(
  inputId = "anosCursadaDE",
  label = "Ano:",
  value = ""
),
tooltip = "Informe o ano em que o discente cursou a disciplina a ser utilizada no processo de dispensa. Poderá ser mais de um. Ex: ano 1, ano 2 e ano 3.")

tippy::with_tippy(materialSwitch(
  inputId = "emailDE",
  label = "Enviar Email",
  value = FALSE
),
tooltip = "O email será enviado para comissao.dispensa.estatistica@gmail.com.")

output$downloadDE <- downloadHandler(
  filename = function(){
      glue("despacho_deferido_{input$nomeDE}_{input$matriculaDE}.pdf")
  },
  content = function(file) {
    shiny::withProgress(message = paste0("Aguarde um pouco ..."),
                        value = 0,
                        {
                          shiny::incProgress(1 / 10)
                          Sys.sleep(1)
                          shiny::incProgress(5 / 10)
                          rmarkdown::render(
                            "parecer/modelos/modelo_deferido.Rmd",
                            output_file = file,
                            params = list(
                              nome = input$nomeDE,
                              matricula = input$matriculaDE,
                              curso_atual = input$cursoAtualDE,
                              disciplina_cursada = input$disciplinaCursadaDE,
                              instituicao_antiga = input$instituicaoAnteriorDE,
                              anos_cursados = input$anosCursadaDE,
                              curso_anterior = input$cursoAntigo,
                              disciplina = input$disciplinaDE
                            ),
                            envir = new.env(parent = globalenv())
                          )
                          
                          file.copy(file, to = glue("parecer/enviar_email/despacho_deferido_{input$nomeDE}_{input$matriculaDE}.pdf"))
                          
                          if (isTRUE(input$emailDE)) {
                            send_email(
                              nome = input$nomeDE,
                              matricula = input$matriculaDE,
                              tipo = "DE"
                            )
                          }
                        })
    
    shinyalert(
      title = "Procedimento finalizado com sucesso",
      text = 'Se a opção de "Enviar Email" estiver ativa, é uma boa prática verificar se o despacho foi recebido no email. De toda forma,                 salve o PDF em um lugar seguro.',
      size = "s",
      closeOnEsc = TRUE,
      closeOnClickOutside = FALSE,
      html = FALSE,
      type = "success",
      showConfirmButton = TRUE,
      showCancelButton = FALSE,
      confirmButtonText = "OK",
      confirmButtonCol ="#2b3d4f",
      timer = 0,
      imageUrl = "",
      animation = TRUE
    )
    
    #unlink(x = "parecer/enviar_email/*")
  }
)

renderUI({
  downloadButton("downloadDE", "Baixe o PDF do despacho", style = "width:25%;")
})

#downloadLink('downloadDE', 'Baixe o PDF do despacho', icon = shiny::icon("download"))
```

# Indeferido {data-navmenu="Despacho" data-icon="fa-thumbs-down"}

Colums {.tabset}
---
#### Discente 

```{r}
tippy::with_tippy(
  textInput(inputId = "nomeIND", label = "Nome:", value = ""),
  tooltip = "Informe o nome do discente."
)

tippy::with_tippy(
  textInput(inputId = "matriculaIND", label = "Matrícula:", value = ""),
  tooltip = "Informe a matrícula do discente no vínculo atual com a UFPB."
)

tippy::with_tippy(
  textInput(inputId = "cursoAtualIND", label = "Curso atual:", value = ""),
  tooltip = "Informe o curso atual que o discente cursa na UFPB."
)
```

#### Disciplina não dispensada

```{r}
tippy::with_tippy(
  selectInput("disciplinaIND", label = "Encontre o código da disiciplina:",
          choices = c(paste("COD: (", disciplina_codigos(is_DT = FALSE)$Códigos, "), ", disciplina_codigos(is_DT = FALSE)$Disciplinas, sep = ""))),
  tooltip = 'Selecione o código da disciplina solicitada para a dispensa pelo discente. Se não souber o código, basta procurar nessa aplicação, na aba "Pesquisar ementas".'
)
```

Colums {.tabset}
---
#### Outras informações do curso anterior 
```{r}
tippy::with_tippy(
  textInput(
    inputId = "instituicaoAnteriorIND",
    label = "Instituição anterior:",
    value = ""
  ),
  tooltip = "Intorme a disciplina cursada na instituição anterior."
)

tippy::with_tippy(textInput(
  inputId = "cursoAntigoIND",
  label = "Curso anterior:",
  value = ""
),
tooltip = "Informe o curso anterior onde o discente cursou a disciplina a ser utilizada no processo de dispensa.")

tippy::with_tippy(
  textInput(
    inputId = "disciplinaCursadaIND",
    label = "Disciplina cursada:",
    value = ""
  ),
  tooltip = "Informe a disciplina cursada na instituição anterior. Poderá ser mais de uma. Ex: disciplina 1, disciplina 2 e disciplina 3."
)

tippy::with_tippy(textInput(
  inputId = "anosCursadaIND",
  label = "Ano:",
  value = ""
),
tooltip = "Informe o ano em que o discente cursou a disciplina a ser utilizada no processo de dispensa. Poderá ser mais de um. Ex: ano 1, ano 2 e ano 3.")

tippy::with_tippy(materialSwitch(
  inputId = "emailIND",
  label = "Enviar Email",
  value = FALSE
),
tooltip = "O email será enviado para comissao.dispensa.estatistica@gmail.com.")

output$downloadIND <- downloadHandler(
  filename = function(){
      glue("despacho_indeferido_{input$nomeIND}_{input$matriculaIND}.pdf")
  },
  content = function(file) {
    shiny::withProgress(message = paste0("Aguarde um pouco ..."),
                        value = 0,
                        {
                          shiny::incProgress(1 / 10)
                          Sys.sleep(1)
                          shiny::incProgress(5 / 10)
                          rmarkdown::render(
                            "parecer/modelos/modelo_indeferido.Rmd",
                            output_file = file,
                            params = list(
                              nome = input$nomeIND,
                              matricula = input$matriculaIND,
                              curso_atual = input$cursoAtualIND,
                              disciplina_cursada = input$disciplinaCursadaIND,
                              instituicao_antiga = input$instituicaoAnteriorIND,
                              anos_cursados = input$anosCursadaIND,
                              curso_anterior = input$cursoAntigoIND,
                              disciplina = input$disciplinaIND
                            ),
                            envir = new.env(parent = globalenv())
                          )
                          
                          file.copy(file, to = glue("parecer/enviar_email/despacho_indeferido_{input$nomeIND}_{input$matriculaIND}.pdf"))
                          
                          if (isTRUE(input$emailIND)) {
                            send_email(
                              nome = input$nomeIND,
                              matricula = input$matriculaIND,
                              tipo = "IND"
                            )
                          }
                        })
    
    shinyalert(
      title = "Procedimento finalizado com sucesso",
      text = 'Se a opção de "Enviar Email" estiver ativa, é uma boa prática verificar se o despacho foi recebido no email. De toda forma,                 salve o PDF em um lugar seguro.',
      size = "s",
      closeOnEsc = TRUE,
      closeOnClickOutside = FALSE,
      html = FALSE,
      type = "success",
      showConfirmButton = TRUE,
      showCancelButton = FALSE,
      confirmButtonText = "OK",
      confirmButtonCol ="#2b3d4f",
      timer = 0,
      imageUrl = "",
      animation = TRUE
    )
    #unlink(x = "parecer/enviar_email/*")
  }
)
renderUI({
  downloadButton("downloadIND", "Baixe o PDF do despacho", style = "width:25%;")
})
```

# Redigir Despacho{data-navmenu="Despacho" data-icon="fa-keyboard"}

Colums {.tabset}
---
#### Faça você mesmo o seu despacho:

Em situações em que alguns dos modelos prontos de pareceres não venha satisfazer a sua necessidade, você poderá redigir um parecer que se adeque à sua demanda. Use a caixa de texto abaixo para redigir o seu parecer. Você precisará apenas redigir o corpo do parecer, ou seja, não precisa assinar nem escrever o preâmbulo. Infelizmente, aqui, você será responsável por colocar todas as informações como: Nome do discente, matrícula, curso atual, curso anterior, disciplina(s) cursada(s), instituição anterior, ano em que cursou as disciplinas, instituição anterior, bem como tudo aquilo que venha necessitar descriminar em seu parecer.

```{r}
tippy::with_tippy(
  textAreaInput("parecerVazio", "Redija o corpo do seu parecer aqui:", "", width = "1000px", height = "350px"),
  tooltip = "Você deverá redigir apenas o corpo do parecer. Todo o resto (preâmbulo e assinatura) será incluído automaticamente no PDF a ser gerado. Assim como em qualquer campo de entrada de texto dessa aplicação, você poderá usar, se desejar, a sintaxe de R Markdown."
)
```

```{r}
tippy::with_tippy(materialSwitch(
  inputId = "emailDESP",
  label = "Enviar Email",
  value = FALSE
),
tooltip = "O email será enviado para comissao.dispensa.estatistica@gmail.com.")

output$downloadREDIGIR <- downloadHandler(
  filename = "despacho.pdf",
  content = function(file) {
    shiny::withProgress(message = paste0("Aguarde um pouco ..."),
                        value = 0,
                        {
                          shiny::incProgress(1 / 10)
                          Sys.sleep(1)
                          shiny::incProgress(5 / 10)
                          rmarkdown::render(
                            "parecer/modelos/modelo_redigir.Rmd",
                            output_file = file,
                            params = list(corpo = input$parecerVazio),
                            envir = new.env(parent = globalenv())
                          )
                          
                          file.copy(file, to = "parecer/enviar_email/despacho.pdf", overwrite = TRUE)
                          
                          if (isTRUE(input$emailDESP)) {
                            send_email(tipo = "DESP")
                          }
                        })
    
    shinyalert(
      title = "Procedimento finalizado com sucesso",
      text = 'Se a opção de "Enviar Email" estiver ativa, é uma boa prática verificar se o despacho foi recebido no email. De toda forma,                 salve o PDF em um lugar seguro.',
      size = "s",
      closeOnEsc = TRUE,
      closeOnClickOutside = FALSE,
      html = FALSE,
      type = "success",
      showConfirmButton = TRUE,
      showCancelButton = FALSE,
      confirmButtonText = "OK",
      confirmButtonCol ="#2b3d4f",
      timer = 0,
      imageUrl = "",
      animation = TRUE
    )
    #unlink(x = "parecer/enviar_email/*")
  }
)

renderUI({
  downloadButton("downloadREDIGIR", "Baixe o PDF do despacho", style = "width:15%;")
})
```


# Complementação {data-navmenu="Despacho" data-icon="fa-pencil"}

Colums {.tabset}
---
#### Discente 

```{r}
tippy::with_tippy(
  textInput(inputId = "nomeCOMP", label = "Nome:", value = ""),
  tooltip = "Informe o nome do discente."
)
tippy::with_tippy(
  textInput(inputId = "matriculaCOMP", label = "Matrícula:", value = ""),
  tooltip = "Informe a matrícula atual do discente na UFPB."
)
tippy::with_tippy(
  textInput(inputId = "cursoCOMP", label = "Curso:", value = ""),
  tooltip = "Informe o curso atual do discente na UFPB."
)
```
#### Disciplina a ser dispensada

```{r}
tippy::with_tippy(
  selectInput("disciplinaCOMP", label = "Código da disciplina:",
          choices = c(paste("COD: (", disciplina_codigos(is_DT = FALSE)$Códigos, "), ", disciplina_codigos(is_DT = FALSE)$Disciplinas, sep = ""))),
  tooltip = "Disciplina que o discente poderá dispensar, em caso de aprovação na prova de complementação."
)
```

#### Outras informações do curso anterior 
```{r}
tippy::with_tippy(
  textInput(inputId = "instituicaoAnteriorCOMP", label = "Instituição anterior:", value = ""),
  tooltip = "Informe a instituição anterior do discente."
)

tippy::with_tippy(
  textInput(inputId = "cursoAntigoCOMP", label = "Curso anterior:", value = ""),
  tooltip = "Informe o curso anterior do discente."
)

tippy::with_tippy(
  textInput(inputId = "disciplinaCursadaCOMP", label = "Disciplina cursada:", value = ""),
  tooltip = "Informe a disciplina cursada na instituição anterior. Poderá ser mais de uma. Ex: disciplina 1, disciplina 2 e disciplina 3."
)

tippy::with_tippy(
  textInput(inputId = "anosCursadosCOMP", label = "Ano:", value = ""),
  tooltip = "Informe o ano em que o discente cursou a disciplina a ser utilizada no processo de dispensa. Poderá ser mais de um. Ex: ano 1, ano 2 e ano 3."
)
```

Rows {.tabset}
---
#### Data para a prova complementação

```{r}
tippy::with_tippy(
  airDatepickerInput(
      inputId = "dataCOMP",
      label = "Data da prova:",
      placeholder = "Qual a data da prova?",
      multiple = 1L, clearButton = TRUE,
      dateFormat = "dd-mm-yyyy",
      language = "pt-BR"
  ),
  tooltip = "Selecione uma data para para ser realizada a prova de complementação."
)

tippy::with_tippy(
  textInput(inputId = "horarioCOMP", label = "Horário:", value = "Qual o horário?"),
  tooltip = "Informe o horário da prova de complementação. É importante especificar o início e término. Ex: 14h00 (início) as 16h00 (término)."
)

tippy::with_tippy(
  textInput(inputId = "localCOMP", label = "Local:", value = "Qual o local?"),
  tooltip = "Informe o local, na UFPB, onde será realizada a prova de complementação."
)
```

```{r}
ementaCOMP <- reactive({
  search_all(disciplinas_servico, text = extraindo_codigo(input$disciplinaCOMP))
})
```

#### Ementa da disciplina
```{r}
renderPrint({ementaCOMP()$Assuntos})
```

#### Enumere os assuntos da prova
```{r}

tippy::with_tippy(
  textAreaInput("assuntosCOMP", "Assuntos:", "", width = "500px", height = "200px"),
  tooltip = "Com base na ementa listada acima, enumere nessa caixa de texto os assuntos que o discente deverá estudar para a prova de complementação. (Dica: deixe uma linha em branco entre cada assunto)"
)
```

```{r}
tippy::with_tippy(materialSwitch(
  inputId = "emailCOMP",
  label = "Enviar Email",
  value = TRUE
),
tooltip = "O email será eviado para comissao.dispensa.estatistica@gmail.com.")

output$downloadCOMP <- downloadHandler(
  filename = function(){
      glue("despacho_complementacao_{input$nomeCOMP}_{input$matriculaCOMP}.pdf")
    },
  content = function(file) {
    shiny::withProgress(message = paste0("Aguarde um pouco ..."),
                        value = 0,
                        {
                          shiny::incProgress(1 / 10)
                          Sys.sleep(1)
                          shiny::incProgress(5 / 10)
                          rmarkdown::render(
                            "parecer/modelos/modelo_complementacao.Rmd",
                            output_file = file,
                            params = list(
                              nome =  input$nomeCOMP,
                              matricula = input$matriculaCOMP,
                              curso_atual =  input$cursoCOMP,
                              disciplina_cursada = input$disciplinaCursadaCOMP,
                              instituicao_antiga = input$instituicaoAnteriorCOMP,
                              anos_cursados = input$anosCursadosCOMP,
                              curso_anterior = input$cursoAntigoCOMP,
                              disciplina = search_all(disciplinas_servico, text = extraindo_codigo(input$disciplinaCOMP))$Disciplina,
                              data =  input$dataCOMP,
                              horario =  input$horarioCOMP,
                              lista_complementacao =  input$assuntosCOMP,
                              local = input$localCOMP
                            ),
                            envir = new.env(parent = globalenv())
                          )
                          
                          file.copy(file, to = glue("parecer/enviar_email/despacho_complementacao_{input$nomeCOMP}_{input$matriculaCOMP}.pdf"))

                          if (isTRUE(input$emailCOMP)) {
                            send_email(
                              nome = input$nomeCOMP,
                              matricula = input$matriculaCOMP,
                              data = input$dataCOMP,
                              local = input$localCOMP,
                              hora = input$horaCOMP
                            )
                          }
                          
                        })
    
    
    shinyalert(
      title = "Procedimento finalizado com sucesso",
      text = 'Se a opção de "Enviar Email" estiver ativa, é uma boa prática verificar se o despacho foi recebido no email. De toda forma,                 salve o PDF em um lugar seguro.',
      size = "s",
      closeOnEsc = TRUE,
      closeOnClickOutside = FALSE,
      html = FALSE,
      type = "success",
      showConfirmButton = TRUE,
      showCancelButton = FALSE,
      confirmButtonText = "OK",
      confirmButtonCol ="#2b3d4f",
      timer = 0,
      imageUrl = "",
      animation = TRUE
    )
    #unlink(x = "parecer/enviar_email/*")
  }
)

renderUI({
  show =  downloadButton("downloadCOMP", "Baixe o PDF do despacho", style = "width:30%;")
})
```

# Resoluções {data-icon="fa-book"}

Regulamentos dos Cursos Regulares de Graduação da Universidade Federal da Paraíba - UFPB:

- [**Resolução Nº 29/2020**](https://www.ufpb.br/aci/contents/documentos/resolucoes/REGULAMENTOGERALDAGRADUAO292020.pdf/@@download/file/REGULAMENTOGERALDAGRADUAO292020.pdf)

- [**Resolução Nº 16/2015**](http://www.prg.ufpb.br/prg/codesc/documentos/legislacao/rsep16_2015.pdf/@@download/file/Rsep16_2015.pdf)

# Base {data-icon="fa-database"}

Prezado docente, caso deseje colabora incluindo alguma disciplina ou corrigindo algum erro, baixe o arquivo CSV para fazer as alterações. Após a correção, envie o arquivo CSV alterado para o e-mail [pedro.rafael.marinho\@gmail.com](mailto:pedro.rafael.marinho@gmail.com){.email}.

`r fontawesome::fa(name = "exclamation-triangle", fill = "#dc3545")` **ATENÇÃO**: Não altere o formato do arquivo CSV. Preencha mantendo o mesmo padrão, para que assim, a sugestão possa ser incluída na aplicação.

<br>

```{r}
shiny::renderUI({tabela(ementas)})
```


